【裁判字號】    90,易,288
【裁判日期】    900615
【裁判案由】    違反家庭暴力防治法
【裁判全文】
臺灣宜蘭地方法院刑事判決                            九十年度易字第二八八號
    公  訴  人  臺灣宜蘭地方法院檢察署檢察官
    被      告  乙○○
右列被告因違反家庭暴力防治法案件，經檢察官提起公訴（九十年度偵字第一一一二
號），本院判決如左：
    主  文
乙○○違反保護令，處有期徒刑參月，如易科罰金，以參佰元折算壹日。緩刑貳年，
緩刑期內付保護管束。
    事  實
一、乙○○係丙○○（起訴書誤載為黃美玲）之夫，二人間具有家庭暴力防治法第三
    條第一款所定之家庭成員關係。乙○○曾因對丙○○實施傷害行為，經本院依家
    庭暴力防治法第十三條規定，於民國九十年一月六以八十九年度家護字第二七七
    號核發民事通常保護令，裁定乙○○不得對丙○○實施身體或精神上不法侵害之
    行為，不得直接或間接對於丙○○為騷擾之聯絡行為，其有效期間為十個月。詎
    乙○○明知本院已依法核發前開民事通常保護令，竟於九十年三月廿三日凌晨四
    時十五分許，酒後因細故強拉丙○○起床並強扭丙○○之左手，作勢欲將其手折
    斷，而違反前開本院核發通常保護令中不得對丙○○實施身體上不法侵害之內容
    。
二、案經丙○○訴由宜蘭縣警察局礁溪分局報請台灣宜蘭地方法院檢察署檢察官偵查
    起訴。
    理  由
一、訊據被告乙○○矢口否認有何違反家庭暴力防治法之犯行，辯稱：當天伊酒後回
    家，並未強拉告訴人丙○○起床，亦未動手強扭告訴人之左手，作勢欲將其手扭
    斷云云。惟查，右揭犯罪事實，業據告訴人丙○○於警訊、偵查及本院審理時指
    稱：當天凌晨被告酒後回家就叫伊起床，說是要叫伊去看隔壁菜園，伊不理他，
    結果他就用力扭伊的手，要把伊手折斷，後來伊痛的大叫，結果伊兒子甲○○在
    樓上聽到就衝進來，衝進來時還有無看到上開情形，伊就不清楚等語歷歷。核與
    證人即被告及告訴人之子甲○○於審理時到庭證稱：當天凌晨伊聽到伊母親大叫
    伊的名字，就趕快衝到伊母親房間，當時雖未明確怎樣之情形但由於伊父親有時
    會毆打伊母親，所以當天伊直覺又是該情形，伊進去就將伊父親擋起，還被伊父
    親一直推打之情相符。參以被告於警訊及偵查初訊中亦供承日凌晨回家伊曾跟告
    訴人即伊太太發生爭執，有動手打來告訴人，拉、抓告訴人的手等語在卷，亦核
    與前開告訴人指述情節一致，足認被告事後於本院審理時翻異前詞，辯稱並無強
    拉、強扭告訴人手部云云，顯為事後圖卸之詞，不足採信。此外，復有本院八十
    九年度家護字第二七七號民事通常保護令影本一件附卷可按，是本件事證明確，
    被告犯行堪以認定，應依法論科。
二、核被告乙○○所為，係犯家庭暴力防治法第五十條第一款之違反保護令罪。爰審
    酌被告犯罪之動機、目的、手段、智識程度、犯後態度等情狀，量處如主文所示
    之刑。又被告犯罪後，刑法第四十一條之規定，業於九十年一月十日修正，其第
    一項規定犯最重本刑為五年以下有期徒刑以下之罪，而受六個月以下有期徒刑或
    拘役之宣告，因身體、教育、職業、家庭之關係或其他正當事由，執行顯有困難
    者得易科罰金，並自同年一月十二日生效，比較新、舊法之結果，以修正後之規
    定有利於被告，爰依刑法第二條第一項前段規定，適用修正後之規定並諭知易科
    罰金之折算標準。再被告前未曾受有期徒刑以上刑之宣告，有台灣高等法院檢察
    署刑案紀錄簡覆表一件在卷可憑，本院認此次經本案之偵、審程序，當知所惕勉
    ，信無再犯之虞，因認前開刑之宣告，已足策其自新，故所宣告之刑，以暫不執
    行為適當，併諭知緩刑二年以啟自新。再依家庭暴力防治法第三十條第一項之規
    定，犯違反保護令而受緩刑之宣告者，在緩刑期內應付保護管束，爰依前開規定
    並諭知被告於緩刑期間內應付保護管束。
據上論斷，應依刑事訴訟法第二百九十九條第一項前段，家庭暴力防治法第五十條第
一款、第三十條第一項，刑法第十一條前段、第二條第一項前段、第四十一條第一項
、第七十四條第一款，罰金罰鍰提高標準條例第二條，判決如主文。
本案經檢察官林慧到庭執行職務
中      華      民     國      九十     年      六      月     十五     日
                                  臺灣宜蘭地方法院刑事第一庭
                                          法  官
右正本證明與原本無異。
如不服本判決，應於判決送達後十日內，向本院提出上訴狀。
                                          書記官
中    華    民    國      八十        年              月               日
附錄本案論罪科刑法條全文：
家庭暴力防治法第五十條


司法院資訊處製作；財團法人民間司法改革基金會備份。
